臺灣新北地方法院板橋簡易庭民事簡易判決
111年度板簡字第2127號
原      告  鄒明霓  
被      告  林煥鈞  
上列當事人間請求侵權行為損害賠償事件，原告提起刑事附帶民
事訴訟，經本院刑事庭裁定移送前來（111年度附民字第941號）
，本院於民國111年10月21日言詞辯論終結，判決如下：
    主 文
一、被告應給付原告新臺幣12萬元，及自民國110年1月5日起至
    清償日止，按年息5%計算之利息。
二、原告其餘之訴駁回。
三、訴訟費用由被告負擔48%，餘由原告負擔。
四、本判決原告勝訴部分得假執行。
五、原告其餘假執行之聲請駁回。
    事實及理由
壹、程序事項:
    被告於最後的言詞辯論期日(民國111年10月21日)受合法通
    知，未於此開期日到場，核無民事訴訟法第386條各款所列
    情形，爰依聲請由一造辯論而為判決。
貳、實體事項:
一、原告主張:被告得預見擔任公司人頭負責人，並將該人頭公
    司名義所申設之帳戶提供他人使用，有被犯罪集團利用作為
    詐欺取財之人頭帳戶，詐取被害人轉帳匯款等犯罪工具，並
    作為掩飾金流、洗錢之可能，仍不違背其本意，竟基於幫助
    他人詐欺取財、幫助洗錢之不確定故意，於民國108年9月間
    ，在臺北市中山區麥當勞民權二店，將其健保卡、身分證及
    印章交給「仁仁」，後「仁仁」及其所屬詐騙集團(下稱本
    件詐欺集團)成員於108年10月3日設立登記址設臺北市○○區○
    路000○000號之好鈞有限公司(下稱好鈞公司)，再由被告於1
    08年10月5日以好鈞公司名義向合作金庫商業銀行申辦帳號0
    000000000000號之帳戶(下稱本件帳戶)，復於同年月6日，
    甲○○在上開麥當勞將本件帳戶之存摺、提款卡及密碼、好鈞
    公司大小章交付予「仁仁」指定之人，並獲得每月新臺幣(
    下同)2萬5,000元至3萬元之報酬，以此方式提供上開帳戶予
    該詐欺集團成員（無證據證明有未滿18歲之人）使用而幫助
    其等遂行詐欺取財及洗錢之犯罪行為。嗣本件詐欺集團成員
    取得本件帳戶資料後，即意圖為自己不法之所有，基於詐欺
    取財之犯意，先以本案帳戶分別向匯富科技股份有限公司(
    下稱匯富公司)、金恆通科技股份有限公司(下稱金恆通公司
    )申辦代收、代付服務，由匯富公司、金恆通公司自行向台
    北富邦商業銀行(下稱富邦商銀)申請如附表「繳費代碼、匯
    款帳號欄」所示虛擬帳號、超商繳費代碼，該等虛擬帳號、
    代碼則均交由好鈞公司使用，待金融機構收款後依序撥款予
    匯富公司、金恆通公司，再由前揭公司撥款至好鈞公司開立
    之本案帳戶。復本件詐欺集團成員以如附表「詐騙方式」欄
    所示的方法詐騙原告，使原告陷於錯誤，因而依本件詐欺集
    團指示匯款至如附表所示的繳費帳號，該等款項又經上開公
    司轉入本件帳戶，後旋為本案詐欺集團之成員提領一空，以
    此方式製造附表所示詐欺犯罪所得之金流斷點，使警方無從
    追查，而掩飾、隱匿上開詐欺犯罪所得之本質、來源及去向
    。爰依侵權行為法律關係，向被告請求侵權行為損害賠償責
    任。並聲明：被告應給付原告25萬元及自民國110年1月5日
    起至清償日止，按週年利率5%計算之利息。
二、被告經合法通知，無正當理由未到庭，亦未提出書狀作何聲
    明或陳述。
三、兩造不爭執事項(本院卷第145頁):
㈠、關於本件的原因事實、理由及損害認定，均如同本院109 年
    度金訴字第183 號判決所載。
㈡、被告於本件之行為，確實係犯罪行為，並該當對原告之侵權
    行為，應負損害賠償責任。
四、本件爭執事項為被告所應負擔的賠償數額為多少？本院判斷
    如下:
㈠、被告應賠償原告12萬元(本院109年度金訴字第183號判決所認
    定之原告所受的損害):
    按因故意或過失，不法侵害他人之權利者，負損害賠償責任
    ；數人共同不法侵害他人之權利者，連帶負損害賠償責任。
    不能知其中孰為加害人者亦同。造意人及幫助人，視為共同
    行為人，民法第184條第1項前段、第185條分別定有明文。
    本件被告充當人頭，將資料、帳戶交付與詐欺集團使用，提
    供犯罪工具幫助詐欺集團成員不法收取及提領詐騙款項，與
    他人共同故意不法侵害原告之財產權，造成原告受有損害，
    揆諸上開規定，自應負損害賠償責任。從而，原告本於侵權
    行為損害賠償之法律關係，就被告與其他詐騙集團成員騙取
    原告12萬元而侵害原告之財產權部分，請求被告賠償，即屬
    有據，應予准許。
㈡、原告其餘請求，不應准許:
　　原告其餘請求之金額為13萬元(即原告訴之聲明減去上述所
    認定的財產損害)，然原告既已不爭執本件的損害認定應依
    本院109年度金訴字第183號判決所載，而本院細譯前開刑事
    判決，原告此部分並未經前開判決認定為原告因被告行為而
    受之損害，原告也未提出其他證據舉證證明此開金額與被告
    之行為具相當因果關係，則本院自無從令被告就此部分負賠
    償之責，是原告此部分請求，應屬無據，不能准許。
五、綜上所述，原告依侵權行為之法律關係，請求被告應給付原
    告12萬元，及自110年1月5日起至清償日止，按年息5％計算
    之利息，為有理由，應予准許，逾此範圍之請求，為無理由
    ，不應准許。
六、本件係民事訴訟法第427條第2項第11款所定之簡易訴訟案件
    ，依同法第389條第1項第3款，本院就原告勝訴部分，職權
    宣告假執行。至原告敗訴部分，其假執行之聲請已失所依據
    ，應予駁回。
七、本件事證已臻明確，其餘攻防方法及所提證據，核與判決結
    果不生影響，爰不予逐一論駁，併此敘明。
八、訴訟費用負擔之依據：民事訴訟法第79條。另本件係刑事附
    帶民事訴訟，而由本院刑事庭移送民事庭者，依刑事訴訟法
    第504條第2項之規定，不需徵收裁判費，且至本件言詞辯論
    終結時，亦未發生其他訴訟費用，故無從確定訴訟費用之數
    額。惟仍爰依民事訴訟法第87條第1項之規定，諭知訴訟費
    用之負擔，以備將來如有訴訟費用發生時，得確定其負擔，
    併此敘明。　
中　　華　　民　　國　　111 　年　　11　　月　　4 　　日
    　　　　　　　　　　　臺灣新北地方法院板橋簡易庭
                              法  官  沈易
以上正本係照原本作成。
如不服本判決，應於送達後20日內，向本庭（新北市○○區○○路0
段00巷0號）提出上訴狀並表明上訴理由，如於本判決宣示後送
達前提起上訴者，應於判決送達後 20日內補提上訴理由書（須
附繕本）。如委任律師提起上訴者，應一併繳納上訴審裁判費。
中　　華　　民　　國　　111 　年　　11　　月　　4 　　日
                              書記官  劉美蘭

附表:
詐騙時間 詐騙方式 繳費/匯款時間 繳費/匯款金額(新臺幣) 繳費代碼、匯款帳號 款項收取/虛擬帳戶款項所應撥付的對象 108年11月12日 經通訊軟體ig邀請原告加入詐欺集團成員之群組以便投資，致原告因而陷於錯誤匯款。 108年11月12日21時35分 3萬元 000-00000000000000 匯富公司->好鈞公司   108年11月13日16時39分 同上 000-00000000000000    108年11月15日10時47分 同上 000-00000000000000    108年11月16日8時44分 同上 000-00000000000000